臺灣高等法院花蓮分院刑事裁定　　　　　 96年度抗字第159號
抗　告　人　甲○○
上列抗告人因聲請減刑案件，不服中華民國96年10月4日臺灣花
蓮地方法院96年度聲減字第1060號裁定 (檢察官聲請案號：臺灣
花蓮地方法院檢察署96年度聲減字第439號)，提起抗告，本院裁
定如下：
    主  文
抗告駁回。
    理  由
一、抗告意旨略以：抗告人所犯槍砲彈藥刀械管制條例及偽造有
    價證券案件，分別經花蓮地方法院依民國96年罪犯減刑條例
    裁定減刑，並定應執行刑。然花蓮地方法院檢察署誤已執行
    完畢，而漏列花蓮地方法院94年度訴字第320號判決之轉讓
    第一、二級毒品2罪，其刑期分別為1年2月及8月，犯罪日期
    均在96年4月24日之前，合於96年罪犯減刑條例之減刑條件
    。按抗告人自95年1月25日因前述兩案入監服刑，與受惠減
    刑各案係分別執行，合併計算刑期，計4年2月，而服刑迄今
    ，應視同廣義之數罪併罰，受刑人在96年3月間亦已具狀聲
    請數罪併罰。以行刑累進處遇之規範，該兩案並未執行完畢
    ，自當亦在應減刑之列。但檢察官漏未提請聲請減刑，故抗
    告人具狀懇請鈞院另為適法裁定，並重新定應執行刑等語。
二、經查：
（一）本件聲請減刑案件，原審依檢察官之聲請予以減刑，並無
      違誤。抗告人所稱另犯之罪既非在檢察官聲請減刑之範圍
      ，原裁定未一併審理，經核於法尚無違誤，抗告意旨所執
      ，並無理由，應予以駁回。
（二）至抗告人所稱是否另行聲請合併執行部分，並非原裁定所
      得審究範圍。蓋法院不得就未經起訴之犯罪審判，此為刑
      事訴訟法第268條所揭示之不告不理原則。是刑事訴訟審
      判非有訴求，不得審判，法院於審判之始，自須先確認訴
      求之範圍，以利審判之進行，此於每一審級之審判程序皆
      然（參照最高法院86年台非字第204號判決）。又刑事訴
      訟法第419條規定，抗告，除本章有特別規定外，準用第
      三編第一章關於上訴之規定。而第二審之審判，依刑事訴
      訟法第364條規定，除本章有特別規定外，準用第一審審
      判之規定。從而，法院不得就檢察官未聲請事項為裁定，
      否則裁定當然違背法令。
（三）又抗告意旨所稱台灣花蓮地方法院94年度訴字第320號判
      決之轉讓第一、二級毒品罪，經抗告人即受刑人向台灣花
      蓮地方法院聲請減刑，業已於96年10月31日台灣花蓮地方
      法院96年度聲減字第1087號裁定而為減刑並定其應執行刑
      之裁定，並予敘明。
四、據上論結，應依刑事訴訟法第412條，裁定如主文。
中　　華　　民　　國　　96　　年　　11　　月　　13　　日
                         審判長法  官  何方興
                               法  官  林德盛
                               法  官  王紋瑩
以上正本證明與原本無異。
如不服本裁定應於裁定送達後5日內向本院提出抗告狀。
                               書記官  吳家瑩
中　　華　　民　　國　　96　　年　　11　　月　　13　　日
